【裁判字號】    95,基簡,303
【裁判日期】    950727
【裁判案由】    損害賠償
【裁判全文】
臺灣基隆地方法院民事判決             95年度基簡字第256號
原      告  葉記營造股份有限公司
法定代理人  甲○○
訴訟代理人  葉正祥
被      告  利展水電工程有限公司
法定代理人  乙○○
訴訟代理人  洪景棠
上列當事人間損害賠償事件，本院於95年7月27日言詞辯論終結
，判決如下：
    主  文
被告應給付原告新台幣參拾萬元及自民國九十五年三月十六日起
至清償日止，按年息百分之五計算之利息。
訴訟費用由被告負擔。
本判決得假執行。
    事實及理由
一、原告起訴主張：原告於民國91年4月8日承攬財團法人北海岸
    金山醫院（下稱金山醫院）之新建工程，並將其中水電工程
    部分交由被告公司及訴外人漢寧工程有限公司（下稱漢寧公
    司）承包，惟被告因施工不慎造成主體工程多處毀壞，經金
    山醫院召集兩造及監造建築師協調，被告同意與訴外人漢寧
    公司連帶給付原告新台幣（下同）30萬元（下稱系爭債務）
    以支付原告修復前揭損壞之費用，詎原告於修復完成後，被
    告及訴外人漢寧公司均未給付前揭30萬元，迭經催討，被告
    仍未置理，為此提起本件訴訟等語。並聲明：被告應給付原
    告新台幣30萬元及自支付命令本送達翌日起至清償日止，按
    年息百分之五計算之利息。
二、被告則抗辯略以：兩造係約定前揭30萬元由被告及漢寧公司
    共同負擔，兩造協調會決議內容「利展及漢寧公司負擔30萬
    元整」係指原告得單獨向被告公司或漢寧公司請求30萬元或
    30萬元中之部分金額，被告公司或漢寧公司於向原告清償後
    ，得向他方請求應分擔之部分。又經釐清責任後，應由漢寧
    公司負擔23萬元，被告公司僅應負擔7萬元云云。並聲明：
    請求駁回原告之訴。
三、原告主張其於91年4月8日承攬金山醫院之新建工程，並將其
    中水電工程部分交由被告公司及訴外人漢寧公司承包，惟被
    告及漢寧公司因施工不慎造成主體工程多處毀壞，經金山醫
    院召集兩造及監造建築師協調，被告同意與訴外人漢寧公司
    連帶給付原告30萬元以支付原告修復前揭損壞之費用，被告
    及訴外人漢寧公司迄未依約給付前揭30萬元等事實，為被告
    所不爭執，並據其提出財團法人北海岸金山醫院新建建築工
    程契約書、協調會決議等件為證，應堪信為真實。按數人負
    同一債務，明示對於債權人各負全部給付之責任者，為連帶
    債務；連帶債務之債權人，得對於債務人中之一人或數人或
    其全體，同時或先後請求全部或一部之給付；連帶債務人未
    全部履行前，全體債務人仍負連帶責任；連帶債務人相互間
    ，除法律另有規定或契約另有訂定外，應平均分擔義務；連
    帶債務人中之一人，因清償、代物清償、提存、抵銷或混同
    ，致他債務人同免責任者，得向他債務人請求償還各自分擔
    之部分，並自免責時起之利息；民法第272條第1項、第273
    條、第280條前段、第281條第1項分別定有明文。本件兩造
    約定原告得單獨向被告或訴外人漢寧公司請求清償全部債務
    乙情，既如前述，揆諸上開規定，本件原告請求被告給付30
    萬元，自屬有據。至被告與漢寧公司實際上各就系爭債務應
    負責任程度為何，乃連帶債務人間義務分擔及求償之內部關
    係，不得以此為由拒絕原告即連帶債權人清償全部債務之請
    求，是被告辯稱伊僅須負擔7萬元云云，自非可採。
四、從而，原告依兩造所定協議，訴請被告清償如主文第1項所
    示之金額及利息，即無不合，應予准許。
五、本件係就民事訴訟法第427條第1項訴訟適用簡易程序所為被
    告敗訴之判決，爰按同法第389條第1項第3款之規定，依職
    權宣告假執行。
中    華    民    國    95    年    7     月    27    日
                  基隆簡易庭法  官  姚貴美
以上正本係照原本作成。
對於本件判決如有不服，應於收受送達後20日內向本院提出上訴
書狀，上訴於本院合議庭，並按他造當事人之人數附具繕本。
中    華    民    國    95    年    7     月    27    日
                            書記官  江美琪


司法院資訊處製作；財團法人民間司法改革基金會備份。
